【裁判字號】    99,易,6
【裁判日期】    990211
【裁判案由】    竊盜
【裁判全文】
臺灣花蓮地方法院刑事判決                 99年度易字第6號
公  訴  人  臺灣花蓮地方法院檢察署檢察官
被      告  甲○○
            丙○○
上列被告因竊盜案件，經檢察官提起公訴（98年度偵字第4621號
、第5142號），被告於準備程序進行中，就被訴事實為有罪之陳
述，經本院裁定改以簡式審判程序進行審理，並判決如下：
    主  文
甲○○共同犯竊盜罪，共參罪，各處有期徒刑貳月，如易科罰金
，均以新臺幣壹仟元折算壹日。應執行有期徒刑伍月，如易科罰
金，以新臺幣壹仟元折算壹日。
丙○○共同犯竊盜罪，共參罪，各處有期徒刑貳月，如易科罰金
，均以新臺幣壹仟元折算壹日。又犯竊盜罪，處有期徒刑貳月，
如易科罰金，以新臺幣壹仟元折算壹日。應執行有期徒刑陸月，
如易科罰金，以新臺幣壹仟元折算壹日。
    事  實
一、甲○○前於民國96年間因妨害自由案件，經本院判處拘役50
    日確定，嗣於 97年5月16日因縮刑期滿執行完畢（不構成累
    犯）。詎不知悔改，竟與丙○○基於共同意圖為自己不法所
    有之犯意聯絡，分別於附表編號1、3所示之時間，由丙○○
    駕駛其所有車牌號碼 4805-FG號自小客貨車搭載甲○○，共
    同至丁○○所有位於花蓮縣玉里鎮○○路7之2號現無人居住
    之農舍前空地，徒手竊取如附表編號1、3所示之物品，得手
    後，分別持往附表編號1、3所示之資源回收場變賣，得款朋
    分花用。其二人又基於共同意圖為自己不法所有之犯意聯絡
    ，於附表編號 2所示之時間，由徐明崇駕駛向不知情之友人
    借得之車牌號碼 6J-5315號小貨車搭載丙○○，共同至丁○○所有上開農舍前空地，徒手竊取附表編號2所示之物品，
    得手後，持往附表編號 2所示之資源回收場變賣，得款朋分
    花用。嗣丁○○發現遭竊後報警，經警於98年9月3日10時30
    分許，在金鉦富資源回收場、中勝企業行資源回收場發現遭
    竊之長條凹槽鐵2支、鋼筋剪斷器1台，並調閱監視錄影畫面
    後，通知甲○○到案說明而查獲。
二、丙○○於98年10月15日13時30分許（起訴書誤載為15時許）
    ，駕駛其所有車牌號碼 4805-FG號自小客貨車，行經乙○○
    位於花蓮縣玉里鎮○○路○段 90號之房屋前，見乙○○所有
    之農耕機引擎 1具放置該房屋空地前，見有機可趁，竟基於
    意圖為自己不法所有之犯意，將該農耕機引擎 1具綁在上開
    小客貨車後方，駕駛該自小客貨車拖行之方式竊取之，得手
    後，拖往至附表編號 1所示之資源回收場欲變賣時，經乙○○發覺遭竊報警後，經警循線至該回收場當場查獲。
三、案經花蓮縣警察局玉里分局報告臺灣花蓮地方法院檢察署檢
    察官偵查起訴。
    理  由
一、上揭犯罪事實，業據被告甲○○、丙○○於警、偵訊及本院
    準備程序及審理時，均坦承不諱，並據被害人即證人丁○○
    、乙○○及證人吳陵維、黃瑞穗、張福山於警詢時指證綦詳
    ，並有贓物認領保管單、金鉦富企業社估價單各 1紙、現場
    照片等在卷足憑。是被告甲○○、丙○○之任意性自白即與
    事實相符，本件事證明確，被告甲○○、丙○○之犯行均堪
    以認定，自應依法論科。
二、核被告甲○○、丙○○所為，均係犯刑法第320條第1項之竊
    盜罪。被告甲○○、丙○○就犯罪事實一所示之犯行，有犯
    意聯絡及行為分擔，應依共同正犯論處。又被告甲○○、丙○○所犯上開竊盜犯行之時間不同，犯意各別，應予分論併
    罰。爰審酌被告甲○○前有妨害自由之前案紀錄，有臺灣高
    等法院被告前案紀錄表附卷可稽，素行非佳，其與丙○○均
    時值壯年，竟不思以己力換取財物，而以竊盜他人財物變賣
    之方式，不勞而獲，法治觀念淡薄，然其等竊取財物之價值
    不高，犯罪所得之利益非鉅，兼衡其等坦承犯行，犯後態度
    良好等一切情狀，分別量處如主文所示之刑及均諭知易科罰
    金之折算標準，並定其應執行之刑及諭知易科罰金之折算標
    準，以示懲儆。
據上論斷，應依刑事訴訟法第284條之1、第273條之1第1項、第2
99條第1項前段，刑法第28條、第320條第1項、第41條第1項前段
、第51條第5款，刑法施行法第1條之1，判決如主文。
本案經檢察官許建榮到庭執行職務
中    華    民    國    99    年    2     月    11    日
                  刑事第三庭    法  官  許乃文
以上正本證明與原本無異。
如不服本判決應於收受送達後10日內向本院提出上訴書狀，並應
敘述具體理由。其未敘述上訴理由者，應於上訴期間屆滿後20日
內向本院補提理由書(均須按他造當事人之人數附繕本)「切勿逕
送上級法院」。告訴人或被害人如對於本判決不服者，應具備理
由請求檢察官上訴，其上訴期間之計算係以檢察官收受判決正本
之日期為準。
中    華    民    國    99    年    2     月    11    日
                                書記官
附錄本判決論罪之法律條文：
中華民國刑法第320條
（普通竊盜罪、竊佔罪）
意圖為自己或第三人不法之所有，而竊取他人之動產者，為竊盜
罪，處5  年以下有期徒刑、拘役或 5 百元以下罰金。
意圖為自己或第三人不法之利益，而竊佔他人之不動產者，依前
項之規定處斷。
前二項之未遂犯罰之。
附表
┌─┬─────┬─────┬─────┬────────────┐
│編│竊盜時間  │竊得財物  │變賣所得  │變賣地點                │
│號│          │          │（新臺幣）│                        │
├─┼─────┼─────┼─────┼────────────┤
│1 │98年8月28 │廢鐵1批   │3000元    │花蓮縣玉里鎮○○路○街30│
│  │日16時許  │          │          │號之山本行資源回收場    │
├─┼─────┼─────┼─────┼────────────┤
│2 │98年8月29 │長條凹槽鐵│1150元    │花蓮縣玉里鎮○○路○段20 │
│  │日16時許  │2支       │          │巷6號之金鉦富企業社資源 │
│  │          │          │          │回收場                  │
├─┼─────┼─────┼─────┼────────────┤
│3 │98年8月30 │鋼筋剪斷器│760元     │花蓮縣玉里鎮○○路56號之│
│  │日16時許  │1台       │          │中勝企業行資源回收場    │
└─┴─────┴─────┴─────┴────────────┘

司法院資訊處製作；財團法人民間司法改革基金會備份。
